sv: Applicering av beläggning/fogmassa: Värmekontroll; Läcksäkring; Göra väderbeständig; Övrigt
zh-CN: 涂层/密封剂应用: 热量控制; 防漏; 防风雨; 其他
fr: Application de revêtement/scellant: Contrôle de la chaleur; Étanchéité; Protection contre les intempéries; Autre
de: Anwendung der Beschichtung/Versiegelung: Wärmeregelung; Leckagesicherheit; Wetterschutz; Sonstiges
ko: 코팅/실란트 도포: 발열 제어; 누출 방지; 내후성; 기타
es: Aplicación de recubrimiento/sellador: Control de calor; Impermeabilización; Impermeabilización; Otros
pt-BR: Aplicação de revestimento/selante: Controle de calor; Vedante; Proteção climática; Outro
el: Εφαρμογή επίστρωσης/ στεγανωτικού υλικού: Έλεγχος θερμότητας; Στεγανότητα; Προστασία από τα καιρικά φαινόμενα; Άλλο
nl: Toepassing coating/afdichtmiddel: Warmtebeheersing; Lekdichtheid controleren; Weerbestendig; Andere
vi: Ứng dụng lớp phủ/chất bịt kín: Máy điều nhiệt; Chống rò rỉ; Chống chịu thời tiết; Khác
hu: Bevonat/tömítőanyag használata: Hőszabályozás; Szivárgás elleni védelem; Időjárás elleni védelem; Egyéb
sk-SK: Aplikácia náteru/tmelu: Regulácia tepla; Ochrana proti úniku; Odolnosť voči poveternostným vplyvom; Iné
da: Påføring af belægning/fugemasse: Varmekontrol; Lækagesikring; Vejrbestandighed; Andet
bg-BG: Нанасяне на покритие/уплътнител: Контрол на топлината; Защита от течове; Защита от атмосферни влияния; Други
it: Applicazione del rivestimento/sigillante: Termoregolazione; A tenuta; Resistente alle intemperie; Altro
pl: Zastosowanie powłoki/uszczelniacza: Sterowanie ogrzewaniem; Zabezpieczenie przed wyciekiem; Odporność na warunki atmosferyczne; Inne
th: การใช้งานสารเคลือบผิว/สารกันรั่ว: การควบคุมความร้อน; การป้องกันการรั่วซึม; ทนต่อสภาพอากาศ; อื่นๆ
hr-HR: Primjena premaza/brtvila: Kontrola topline; Zaštita od curenja; Zaštita od vremenskih uvjeta; Ostalo
zh-TW: 塗層/密封劑應用: 熱量控制; 防漏; 防風雨; 其他
ja: コーティング剤/シーリング材の用途: 熱制御; 漏れ防止; 耐候加工; その他
ro-RO: Aplicare acoperire/agent de etanșare: Control termic; Izolarea scurgerilor; Izolarea la intemperii; Altele
sl-SI: Uporaba premaza/tesnila: Nadzor toplote; Zaščita pred puščanjem; Odpornost na vremenske vplive; Drugo
cs: Aplikace nátěru/těsnicí hmoty: Regulace tepla; Ochrana proti průsaku; Ochrana před povětrnostními vlivy; Jiné
ru: Назначение защитного или герметизирующего покрытия: Регулирование тепла; Защита от утечек; Защита от атмосферных воздействий; Другое
tr: Kaplama/Sızdırmazlık maddesi uygulaması: Isı kontrolü; Sızdırmazlık; Hava koşullarına dayanıklılık; Diğer
pt-PT: Aplicação de revestimento/vedante: Controlo do calor; À prova de fugas; Resistência a intempéries; Outro
en: Coating/Sealant application: Heat control; Leak proofing; Weatherproofing; Other
lt-LT: Dangos / sandariklio paskirtis: Šilumos kontrolė; Atsparumas pratekėjimui; Atsparumas oro sąlygoms; Kita
nb: Påføring av belegg/fugemasse: Varmekontroll; Lekkasjesikring; Værbeskyttelse; Annet
fi: Pinnoitteen/tiivisteen levittäminen: Lämmönsäätö; Vuotoeristys; Sääsuojaus; Muu